臺灣臺南地方法院刑事判決　　　　　　100年度簡上字第226號
上　訴　人　臺灣臺南地方法院檢察署檢察官
被　　　告　謝文生
上列上訴人因被告竊盜等案件，不服本院100 年度簡字第1597號
、第1598號，中華民國100 年8 月4 日第一審簡易判決（偵查案
號：100 年度營偵字第733 號、第755 號、100 年度偵字第7767
號、100 年度營偵字第932 號），本院管轄之第二審合議庭判決
如下：
    主  文
原判決撤銷。
謝文生所犯如附表一所示之竊盜罪，共肆罪，均累犯，各處如附
表一所示之刑及保安處分；又犯致令他人物品不堪用罪，累犯，
處有期徒刑月。應執行有期徒刑壹年陸月，並於刑之執行前，
令入勞動場所強制工作年。
    事  實
一、謝文生為18歲以上之成年人，曾於(一)民國70年間，因竊盜案
    ，經法院判處有期徒刑6 月確定；(二)71年間，因搶奪、妨害
    家庭等案，經法院判處應執行有期徒刑18年，後減刑為應執
    行有期徒刑9 年，嗣再減刑及定應執行刑為有期徒刑4 年8
    月確定；(三)80年間又犯懲治盜匪條例、竊盜等案件，經法院
    判處應執行有期徒刑5 年2 月（竊盜3 月、盜匪5 年）、褫
    奪公權3 年確定；(四)又於85年間，因犯下5 次竊盜案件，經
    法院判處有期徒刑1 年6 月，並應於刑之執行前，入勞動場
    所強制工作3 年；(五)復因竊盜案件，經臺灣高雄地方法院以
    97年度審簡字第4612號判決判處有期徒刑3 月確定；(六)再因
    竊盜案件，經本院以97年度簡字第2121號判決判處拘役59日
    確定；(七)又因竊盜案件，經本院於97年12月25日，以97年度
    易字第2028號判決判處有期徒刑7 月、4 月、3 月，應執行
    有期徒刑1 年確定，上開(五)(六)(七)罪刑接續執行至99年3 月23
    日縮刑假釋出獄，嗣於99年4 月1 日假釋期滿未經撤銷，以
    已執行完畢論（構成累犯）；(八)謝文生於99、100 年間除本
    案外，另犯下如附表二所示多起竊盜案件，參以其歷往迄今
    之犯罪紀錄，顯見其有犯罪之習慣。
二、謝文生意圖為自己不法之所有，基於竊盜之犯意，及毀損之
    未必故意，於下列時間、地點，為下列竊盜及毀損犯行：
  (一)100 年4 月11日中午12時30分許，在臺南市學甲區平和里學
    甲寮72號淮安診所騎樓下，徒手竊取謝學儒所有之銀藍色腳
    踏車（OUTBACK 廠牌、車身號碼WESCC02260號、價值約新臺
    幣【下同】2000元）1 台得逞。嗣於100 年4 月16日下午4
    時15分許，在臺南市○○區○○路685 號前，另案為警查獲
    ，並發現上開腳踏車，而循線查悉上情。
  (二)100 年4 月18日下午4 時許，在臺南市學甲區平和里學甲寮
    23號庭院內，見謝義昌所有之車牌號碼6N─3749號自小客車
    （價值約6 萬元）鑰匙插在電門上未拔，遂開啟車門，啟動
    並駕駛該車離開上址而竊取之，得手後欲離開之際，為謝義
    昌之妻許淑貞發現上前制止。詎其可預見為脫免逮捕，而貿
    然駕駛甫竊得之贓車逃逸，可能因其眼睛視力減損及對車子
    之性能及周遭環境之不熟悉，而造成該車與周遭之物發生碰
    撞受損，仍不違背其本意，基於毀損之未必故意，旋駕駛上
    開自小客車先倒車撞擊庭院內花盆，再前進撞擊庭院內花盆
    ，續倒車擦撞上址大門門柱後，駛離大門揚長而去，致該車
    左側前後車門鈑金、後保險桿左側鈑金損壞、前保險桿與前
    車牌掉落，而不堪使用。嗣於同日晚間7 時45分許，其駕駛
    上開自小客車行經臺南市鹽水區孫厝里南2 線11公里處，失
    控衝出道路至路旁農田，而棄車逃逸。
  (三)100 年4 月30日上午10時許，騎乘在高雄市○○區○○街所
    竊得之車牌號碼OKV ─907 號重型機車（此部分竊盜犯行，
    經臺灣高雄地方法院判處有期徒刑6 月確定），至臺南市○
    ○區○○路53號之中油鹽水加油站加油，加完油趁加油站員
    工林建宏至加油島另外1 側替另外1 台機車加油而不注意之
    際，徒手竊取收銀機旁之零錢盤（內有現金1370元），得手
    後旋即逃逸。嗣經林建宏發現報警，為警調閱現場監視錄影
    畫面後，循線查獲。
  (四)100 年6 月1 日晚上11時10分許，在臺南市○○區○○路12
    1 號旁「德陽艦展示區○○道上，見陳秉熏所有之車牌號碼
    3HD ─361 號重型機車（價值約2 萬5000元）之鑰匙插在電
    門上未拔，遂啟動並騎乘該機車離去約3 、4 公尺竊取得手
    ，為陳秉熏發現追趕上前攔阻，並報警當場查獲。
三、案經謝義昌告訴臺南市政府警察局學甲分局及第四分局報告
    臺灣臺南地方法院檢察署檢察官偵查起訴及追加起訴。
    理  由
一、訊據被告就前揭事實，於本院準備、審理程序均坦承不諱（
    見簡上卷第26頁反面、第37頁反面、第42頁反面至第44頁）
    。事實二(一)部分，核與證人謝學儒於警詢證述其腳踏車遭竊
    之情節相符（見警卷4 第5 頁至第7 頁），復有臺南市政府
    警察局學甲分局扣押筆錄暨扣押物品目錄表、贓物認領保管
    單各1 紙、現場照片8 張附卷可參（見警卷4 第8 頁至第11
    頁、第12頁、第13頁至第16頁）；事實二(二)部分，核與證人
    即告訴人謝義昌、證人許淑貞於警詢證述自小客車遭竊及毀
    損之情節相符（見警卷2 第10頁至第12頁、第13頁至第16頁
    、第17頁至第19頁），復有臺南市政府警察局學甲分局指認
    犯罪嫌疑人紀錄表、扣押筆錄及扣押物品目錄表、贓物認領
    保管單各1 份、現場照片12張、車輛詳細資料報表1 份在卷
    可稽（見警卷2 第20頁、第21頁至第24頁、第25頁、第26頁
    至第31頁、第34頁）；事實二(三)部分，核與證人翁焜楠、林
    建宏於警詢中證述加油站零錢遭竊之情節相符（見警卷3 第
    7 頁至第9 頁、第10頁至第12頁），復有臺南市政府警察局
    學甲分局指認犯罪嫌疑人紀錄表1 份、機車現場照片2 張、
    現場監視器翻拍照片6 張在卷可考（見警卷3 第13頁、第14
    頁、第15頁至第17頁）；事實二(四)部分，核與證人陳秉熏於
    警詢中證述機車遭竊取之情節相符（見警卷1 第4 頁至第5
    頁），復有臺南市政府警察局第四分局扣押書、贓物認領保
    管單、車輛詳細資料報表各1 份、現場照片4 張附卷可佐（
    見警卷1 第6 頁、第7 頁、第8 頁、第9 頁至第11頁），堪
    認被告上開任意性之自白，確均與事實相符。是本件事證明
    確，被告犯行洵堪認定，應予依法論科。
二、核被告所為，係犯刑法第320 條第1 項之竊盜罪（4 件）及
    第354 條之致令他人物品不堪用罪（1 件）。被告所犯上開
    5 罪，犯意各別、行為互殊，應予分論併罰。被告有前揭事
    實所載之前科，於99年3 月23日縮刑假釋出獄，99年4 月1
    日假釋期滿未經撤銷，以已執行完畢論，有臺灣高等法院被
    告前案紀錄表在卷可按，其於前開有期徒刑執行完畢後5年
    內，故意再犯本件5 罪均為有期徒刑以上之罪，均為累犯，
    各應依刑法第47條第1 項規定加重其刑。
三、撤銷改判之理由：
  (一)檢察官上訴意旨略以：被告所犯事實二(三)竊取加油站零錢13
    70元，原審判處有期徒刑3 月，事實二(四)竊取機車，判處有
    期徒刑3 月，事實二(二)竊取自用小客車，判處有期徒刑4 月
    ，就被告各次所竊物品，價值差距甚大，且就犯罪手段而言
    ，竊取小客車時，甚至為脫免逮捕而另生毀損之犯行，原審
    量刑顯有輕重失衡。再者，將原審5 罪之刑期加總為有期徒
    刑1 年6 月（應為1 年4 月之誤繕），然原審定執行刑僅為
    有期徒刑6 月，形同僅執行其中2 罪，其他3 罪消失於無形
    ，難收矯治之效，司法威信容有動搖等語，爰請求撤銷改判
    。
  (二)原審審理結果，認被告罪證明確，並審酌被告有多項竊盜及
    其他前科紀錄，仍不知悔改，且正值壯年，仍趁被害人不及
    注意之際，取走上開物品，並於竊取謝義昌所有之自小客車
    時，為脫免逮捕造成該車與周遭之物發生碰撞而受損，被告
    所為造成他人財產權之損害，惟其竊取之物多為交通工具，
    價值非鉅，一次竊取金錢，財物亦不多，且犯後坦承犯行等
    一切情狀，而依刑事訴訟法第449 條第2 項、第3 項、第45
    4 條第2 項，刑法第320 條第1 項、第354 條、第47條第1
    項、第41條第1 項前段、刑法施行法第1 條之1 第1 項、第
    2 項前段，就各次犯行分別判處有期徒刑4 月、3 月、3 月
    、3 月、3 月，應執行有期徒刑6 月，如易科罰金，均以新
    臺幣1000元折算1 日，其認事用法固非無見。
  (三)然按刑罰之量定，固屬法院自由裁量之職權行使，惟刑事審
    判之量刑，在於實現刑罰權之分配正義，故法院對科刑判決
    之被告量刑，應符合罪刑相當原則，使罰當其罪，以契合人
    民之法律感情，此所以刑法第57條明定科刑時應審酌一切情
    狀，尤應注意該條所列各款情形，以為科刑輕重之標準（最
    高法院95年度台上字第3880號、95年度台上字第1779號、92
    年度台上字第3268號判決要旨參照）。經查：本案被告前已
    有多次竊盜、搶奪前科，且近3 年內，因竊盜案件，經臺灣
    高雄地方法院以97年度審簡字第4612號判決判處有期徒刑3
    月確定，再因竊盜案件，經本院以97年度簡字第2121號判決
    判處拘役59日確定，復因竊盜案件，經本院於97年12月25日
    ，以97年度易字第2028號判決判處有期徒刑7 月、4 月、3
    月，應執行有期徒刑1 年確定，甫於99年3 月23日假釋出獄
    ，被告仍不知悛悔，於99年、100 年間又犯下如附表二所示
    多起竊案，且多次竊取他人摩托車，顯見被告係針對特定類
    型之竊案進行犯罪，惡性非輕。原審漏未審酌被告之竊盜前
    科、素行紀錄、密集犯案之情形，僅就各次犯行分別量處有
    期徒刑4 月、3 月、3 月、3 月、3 月，應執行有期徒刑6
    月，實難收警惕之效。再者，被告於本案起訴移審至本院時
    ，本院認無羈押之必要，而於100 年7 月20日當庭釋放被告
    ，被告卻於100 年8 月2 日再犯機車竊案，顯見被告本案於
    偵審中坦承犯行，意欲法官從輕量處，而其釋放後之行為，
    卻毫無悔改之意，原審量刑失輕有誤，揆諸前揭最高法院判
    決意旨，原判決自有未當。從而，檢察官以原審量刑過輕為
    由提起上訴，為有理由，自應由本院將原判決撤銷予以改判
    。
  (四)爰審酌被告不思循正途謀生，亦不知尊重他人財產法益，恣
    意竊取他人財物，且前已有多次竊盜、搶奪前科，經法院分
    別科處刑責，猶仍再犯，顯見其法紀觀念淡薄，尤以被告經
    原審釋放後，於100 年8 月2 日再犯機車竊案，實難認其已
    具悔意，又被告染有吸食強力膠之惡習，多次竊取他人交通
    工具，動機諸如要騎車去買強力膠、騎摩托車比較快、因為
    要去鹽水沒有交通工具、看到鄰居的車就偷來開等情，顯然
    漠視他人財產權甚鉅，並考量其國小肄業之智識程度、並無
    固定收入之經濟狀況、本件犯案情節等一切情狀，分別量處
    如附表一所示之刑，並定其應執行之刑，以資懲儆。
  (五)強制工作部分：
  1.按「刑事法保安處分之強制工作，旨在對有犯罪習慣或以犯
    罪為常業或因遊蕩或怠惰成習而犯罪者，令入勞動場所，以
    強制從事勞動方式，培養其勤勞習慣、正確工作觀念，習得
    一技之長，於其日後重返社會時，能自立更生，期以達成刑
    法教化、矯治之目的。」（司法院大法官釋字第528 號解釋
    意旨參照）又「保安處分係對受處分人將來之危險性所為拘
    束其身體、自由等之處置，以達教化與治療之目的，為刑罰
    之補充制度。我國現行刑法採刑罰與保安處分之雙軌制，要
    在維持行為責任之刑罰原則下，為強化其協助行為人再社會
    化之功能，以及改善行為人潛在之危險性格，期能達成根治
    犯罪原因、預防犯罪之特別目的。本諸法治國家保障人權之
    原理及刑法之保護作用，其法律規定之內容，應受比例原則
    之規範，使保安處分之宣告，與行為人所為行為之嚴重性、
    行為人所表現之危險性，及對於行為人未來行為之期待性相
    當。」（司法院大法官釋字第471 號解釋意旨參照）。
  2.被告為18歲以上之成年人，有多次前案紀錄，(一)曾於70年間
    ，因竊盜案，經法院判處有期徒刑6 月確定；(二)71年間，因
    搶奪、妨害家庭等案，經法院判處應執行有期徒刑18年，後
    減刑為應執行有期徒刑9 年，嗣再減刑及定應執行刑為有期
    徒刑4 年8 月確定；(三)80年間又犯懲治盜匪條例、竊盜等案
    件，經法院判處應執行有期徒刑5 年2 月（竊盜3 月、盜匪
    5 年）、褫奪公權3 年確定；(四)85年間，因犯下5 次竊盜案
    件，經法院判處有期徒刑1 年6 月，並應於刑之執行前，入
    勞動場所強制工作3 年；(五)因竊盜案件，經臺灣高雄地方法
    院以97年度審簡字第4612號判決判處有期徒刑3 月確定；(六)
    再因竊盜案件，經本院以97年度簡字第2121號判決判處拘役
    59日確定；(七)又因竊盜案件，經本院於97年12月25日，以97
    年度易字第2028號判決判處有期徒刑7 月、4 月、3 月，應
    執行有期徒刑1 年確定；(八)於99年4 月1 日甫假釋期滿，仍
    於99、100 年間除本案5 件犯行，另犯下如附表二所示多起
    竊盜案件，有臺灣高等法院被告前案紀錄表、被告在監在押
    全國紀錄表各1 份、97年迄今犯案之起訴書、判決書在卷可
    稽。謝文生於97年迄今已犯19案（經判決部分、含本案），
    尤以99年至今犯下14案，犯罪次數頻繁，除本案1 件毀損案
    件，其餘均係竊盜案，並參其歷往迄今之犯罪紀錄，被告多
    次犯案經查獲於偵審或執行同時或執行後未久，即再行犯罪
    ，更有羈押釋放後，未久即再犯竊盜之情形，未見其有遷善
    改過之意念，且屢次再犯，顯見其有犯罪之習慣甚明。
  3.按18歲以上之竊盜犯、贓物犯，有犯罪之習慣者，得於刑之
    執行前，令入勞動場所強制工作。強制工作處分，其執行以
    3 年為期，竊盜犯贓物犯保安處分條例第3 條第1 項、第5
    條第1 項前段分別定有明文。又竊盜犯贓物犯保安處分條例
    係就竊盜犯、贓物犯宣告強制工作之特別規定，自應優先於
    刑法第90條有關強制工作規定之適用。又數罪併罰之裁判，
    如依法宣告強制工作之保安處分，應附隨於相關罪刑之後予
    以宣告（最高法院99年度台上字第2560號、98年度台上字第
    4774號判決參照）。被告有犯罪之習慣，且查獲後偵審同時
    或執行後未久、甚至羈押釋放後，仍再犯等情業如前述，被
    告之刑罰反應性既屬薄弱，單純之刑罰制裁已難達成矯治之
    目的，兼衡被告多次竊盜犯行多係竊取左鄰右舍、鄉里間之
    他人交通工具（腳踏車、機車、自用小客車），造成鄰近住
    戶緊張，固然各次財產損害非鉅，但鄉里間對於被告一犯再
    犯之行為，顯然已無法預防，已然危害社會秩序及安全，再
    者，被告染有吸食強力膠之惡習，吸食強力膠每月花費約1
    萬多元，亦據被告供承在卷（見簡上卷第43頁反面），以強
    力膠之價格計算，其每日吸食超過10條之強力膠，以致其精
    神萎靡，無所事事，無固定之工作與收入，其竊取加油站零
    錢，無非供施用強力膠所用，竊取他人交通工具，動機亦是
    代步或是購買強力膠所需，若無適當機制介入，對於被告未
    來從事正當行為，已難有合理期待，因此，藉由保安處分之
    強制力，令其參與勞動，訓練其職業技能並養成勞動習慣，
    改正不良習性，使之將來能適應社會生活，藉由刑罰以外之
    保安處分，使被告得以遷善、再社會化並戒除犯罪習慣，即
    有必要，與憲法比例原則亦屬相當，爰依竊盜犯贓物犯保安
    處分條例第3 條第1 項、第4 條及第5 條第1 項前段之規定
    ，於被告刑責較重之竊取小客車該次罪刑下，諭知令被告於
    刑之執行前，應令入勞動場所強制工作3 年，以期能收矯治
    教化之效。
  4.另竊盜犯贓物犯保安處分條例第2 條第4 項規定「應執行之
    刑未達1 年以上者，不適用本條例。」，依照竊盜犯贓物犯
    保安處分條例第1 條、第2 條第4 項之規定：「竊盜犯及與
    竊盜案件有關之贓物犯，其保安處分之宣告及執行，依本條
    例之規定。」、「本條例未規定者，適用刑法及其他法律之
    規定；應執行之刑未達1 年以上者，不適用本條例。」，及
    法院辦理竊盜犯贓物犯保安處分條例案件應行注意事項第2
    條之規定：「本條例第2 條第4 項規定應執行之刑未達1 年
    以上者不適用本條例，包括依減刑條例減刑後所定之應執行
    刑在內，其所稱應執行之刑，限於因犯本條例所定之竊盜罪
    或贓物罪所定之應執行刑。」本案被告所犯各罪經本院所定
    之應執行刑為1 年6 月，依刑法及竊盜犯贓物犯保安處分條
    例等之規定，並未規定應就4 件「竊盜罪」先定應執行刑後
    再與非屬該條例之1 件「毀損罪」定應執行刑之規定，本無
    從區分本案被告所犯竊盜罪4 罪所定之應執行刑刑期是否已
    達1 年以上（以上包含本數），惟被告竊取自小客車之犯行
    經本院判處有期徒刑1 年，顯見竊盜罪4 罪之應執行刑已達
    1 年以上，縱剔除1 件毀損罪（有期徒刑3 月），竊盜罪部
    分之應執行刑顯已逾1 年，因竊盜犯贓物犯保安處分條例為
    刑法第90條強制工作之特別規定，自仍應適用該條例宣告強
    制工作，附此敘明。
四、簡易判決處刑之案件，經法院認為有刑事訴訟法第451 條之
    1 第4 項但書規定之情形者，應適用通常程序審判之；又對
    於簡易判決之上訴，準用刑事訴訟法第3 編第1 章及第2 章
    之規定，是管轄第二審之地方法院合議庭受理簡易判決上訴
    案件，應依通常程序審理，認案件有同法第452 條規定之情
    形者，應撤銷原判決，逕依通常程序為第一審判決，刑事訴
    訟法第452 條、法院辦理刑事訴訟簡易程序案件應行注意事
    項第14條分別定有明文。本件既就被告事實二、(二)竊取自小
    客車之犯行量處有期徒刑1 年、就事實二、(四)竊取機車之犯
    行量處有期徒刑8 月，即不得適用刑事訴訟法第7 編所定之
    簡易程序對被告論罪科刑，而應依刑事訴訟法第452 條規定
    適用通常程序審判之，故本院本件所為判決，係依據上開規
    定適用第一審通常程序而自為第一審通常程序判決。
據上論斷，應依刑事訴訟法第455 條之1 第1 項、第3 項、第45
2 條、第369 條第1 項前段、第364 條、第299 條第1 項前段，
刑法第320 條第1 項、第354 條、第47條第1 項、第51條第5 款
，刑法施行法第1 條之1 ，竊盜犯贓物犯保安處分條例第3 條第
1項、第4 條、第5 條第1 項前段，判決如主文。
本案經檢察官林怡君到庭執行職務
中    華    民    國   100     年    10    月    19   日
                  刑事第八庭   審判長 法  官  張瑛宗
                                      法  官  洪士傑
                                      法  官  羅郁棣
以上正本證明與原本無異。
如不服本判決應於收受本判決後10日內向本院提出上訴書狀，並
應敘述具體理由。其未敘述上訴理由者，應於上訴期間屆滿後20
日內向本院補提理由書狀（均須按他造當事人之人數附繕本）「
切勿逕送上級法院」。
                                      書記官  廖明瑜
中    華    民    國   100     年    10    月    19   日
附錄所犯法條：
中華民國刑法第320條
（普通竊盜罪、竊佔罪）
意圖為自己或第三人不法之所有，而竊取他人之動產者，為竊盜
罪，處5  年以下有期徒刑、拘役或 5 百元以下罰金。
意圖為自己或第三人不法之利益，而竊佔他人之不動產者，依前
項之規定處斷。
前二項之未遂犯罰之。
中華民國刑法第354條
（毀損器物罪）
毀棄、損壞前二條以外之他人之物或致令不堪用，足以生損害於
公眾或他人者，處 2 年以下有期徒刑、拘役或 5 百元以下罰金
。
附表一：
┌──┬─────────────┬────┬─────┬─────────────┐
│編號│ 犯罪時間、地點、犯罪手段 │被害人  │所得之財物│      罪名及刑度          │
├──┼─────────────┼────┼─────┼─────────────┤
│ 一 │100 年4 月11日中午12時30分│謝學儒  │銀藍色腳踏│謝文生犯竊盜罪，累犯，處有│
│    │許，在臺南市學甲區平和里學│        │車（OUTBAC│期徒刑肆月。              │
│    │甲寮72號淮安診所騎樓下，徒│        │K廠牌、車 │                          │
│    │手竊取謝學儒所有之銀藍色腳│        │身號碼WESC│                          │
│    │踏車1台。                 │        │C02260號）│                          │
│    │                          │        │1台       │                          │
├──┼─────────────┼────┼─────┼─────────────┤
│ 二 │100 年4 月18日下午4 時許，│謝義昌  │車牌號碼6N│謝文生犯竊盜罪，累犯，處有│
│    │在臺南市學甲區平和里學甲寮│        │-3749號自 │期徒刑壹年，並於刑之執行前│
│    │23號庭院內，見謝義昌所有之│        │用小客車1 │，令入勞動場所強制工作年│
│    │車牌號碼6N─3749號自小客車│        │台        │。                        │
│    │鑰匙插在電門上未拔，徒手竊│        │          │                          │
│    │取該自小客車。            │        │          │                          │
├──┼─────────────┼────┼─────┼─────────────┤
│ 三 │100 年4 月30日上午10時許，│中油鹽水│現金1370元│謝文生犯竊盜罪，累犯，處有│
│    │至臺南市○○區○○路53號之│加油站  │、零錢盤  │期徒刑肆月。              │
│    │中油鹽水加油站，徒手竊取收│        │          │                          │
│    │銀機旁之零錢盤（內有1370元│        │          │                          │
│    │）。                      │        │          │                          │
├──┼─────────────┼────┼─────┼─────────────┤
│ 四 │100 年6 月1 日晚上11時10分│陳秉熏  │車牌號碼3H│謝文生犯竊盜罪，累犯，處有│
│    │許，在臺南市○○區○○路12│        │D-361號重 │期徒刑捌月。              │
│    │1號旁「德陽艦展示區○○道 │        │型機車1輛 │                          │
│    │上，見陳秉熏所有之車牌號碼│        │          │                          │
│    │3HD─361 號重型機車之鑰匙 │        │          │                          │
│    │插在電門上未拔，徒手竊取該│        │          │                          │
│    │機車。                    │        │          │                          │
└──┴─────────────┴────┴─────┴─────────────┘
附表二：被告99年3 月23日假釋出監後，於99年、100 年間所犯
        之竊盜案（依犯案時間排列）
┌──┬─────────────┬────────┬──────┬────────┐
│編號│犯罪時間、地點、犯罪手段  │裁判法院判決字號│判決刑度    │   備註         │
│    │、竊取物品                │                │            │                │
├──┼─────────────┼────────┼──────┼────────┤
│ 一 │99年7 月24日，進入臺南縣鹽│本院99年度簡字第│拘役40日    │繳2 萬元折抵刑期│
│    │水鎮歡雅里中寮33號許王緞經│2210號判決      │            │20日，所餘拘役於│
│    │營之「茂芳文具行」，竊取許│（已確定）      │            │100 年5 月1 日入│
│    │王緞所有之富士牌接著劑1 盒│                │            │監，100 年5 月20│
│    │。                        │                │            │日執行完畢。    │
├──┼─────────────┼────────┼──────┼────────┤
│ 二 │100 年4 月11日中午12時30分│                │            │                │
│    │許，在臺南市學甲區平和里學│                │            │                │
│本案│甲寮72號淮安診所騎樓下，徒│                │            │                │
│    │手竊取謝學儒所有之銀藍色腳│                │            │                │
│    │踏車1台。                 │                │            │                │
├──┼─────────────┼────────┼──────┼────────┤
│ 三 │100 年4 月15日下午2 時許，│本院100 年度簡字│有期徒刑6月 │被告現執行此案  │
│    │在臺南市○○區○○路685 號│第948 號判決    │            │                │
│    │謝李秀枝住處前，見謝李秀枝│（已確定）      │            │                │
│    │所有停放在該處門口前之車牌│                │            │                │
│    │號碼JTF-063 號重型機車鑰匙│                │            │                │
│    │未拔下，徒手竊取該機車。  │                │            │                │
├──┼─────────────┼────────┼──────┼────────┤
│ 四 │100 年4 月18日下午4 時許，│                │            │                │
│    │在臺南市學甲區平和里學甲寮│                │            │                │
│本案│23號庭院內，見謝義昌所有之│                │            │                │
│    │車牌號碼6N─3749號自小客車│                │            │                │
│    │鑰匙插在電門上未拔，徒手竊│                │            │                │
│    │取該自小客車（嗣有毀損行為│                │            │                │
│    │）。                      │                │            │                │
├──┼─────────────┼────────┼──────┼────────┤
│ 五 │100 年4 月27日晚上7 時許，│臺灣高雄地方法院│有期徒刑6月 │                │
│    │在高雄市○○區○○街62巷13│100 年度簡字第40│            │                │
│    │號前，見張裕盛所有之車號OK│37號判決        │            │                │
│    │V-907號重型機車鑰匙未拔下 │（已確定）      │            │                │
│    │，徒手竊取該機車。        │                │            │                │
├──┼─────────────┼────────┼──────┼────────┤
│ 六 │100 年4 月30日上午10時許，│                │            │                │
│    │至臺南市○○區○○路53號之│                │            │                │
│本案│中油鹽水加油站，徒手竊取收│                │            │                │
│    │銀機旁之零錢盤（內有1370元│                │            │                │
│    │）。                      │                │            │                │
├──┼─────────────┼────────┼──────┼────────┤
│ 七 │100 年5 月26日10時20分許，│本院100 年度簡字│有期徒刑6月 │                │
│    │在臺南市麻豆區港尾里營後4 │第1778號判決    │            │                │
│    │之1 號住處前，見陳朝正所有│（尚未確定）    │            │                │
│    │停放在該處門口前之車牌號碼│                │            │                │
│    │MWI-400 號重型機車鑰匙未拔│                │            │                │
│    │下，徒手竊取該機車。      │                │            │七、八案        │
├──┼─────────────┼────────┼──────┤定應執行刑有期徒│
│ 八 │100 年5 月27日下午2 時10分│本院100 年度簡字│有期徒刑6月 │刑11月          │
│    │許，在臺南市鹽水區田寮里南│第1778號判決    │            │                │
│    │高分8 電線桿旁，見謝登賜所│（尚未確定）    │            │                │
│    │有停放在該處之車牌號碼MNF-│                │            │                │
│    │361 號重型機車鑰匙未拔下，│                │            │                │
│    │徒手竊取該機車。          │                │            │                │
├──┼─────────────┼────────┼──────┼────────┤
│ 九 │100 年5 月28日凌晨零時17分│本院100 年度簡字│有期徒刑4月 │                │
│    │許，在臺南市鹽水區水仙里中│第1296號判決    │            │                │
│    │正路106 號前，見林宗仁所有│（已確定）      │            │                │
│    │停放在該處門口前之車牌號碼│                │            │                │
│    │NUY-590號重型機車鑰匙未拔 │                │            │                │
│    │下，徒手竊取該車。        │                │            │                │
├──┼─────────────┼────────┼──────┤                │
│ 十 │100年6 月1 日10時15分許， │本院100 年度簡字│有期徒刑3月 │九、十、十一案  │
│    │至臺南市佳里區○○○○○道11│第1296號判決    │            │應執行有期徒刑6 │
│    │8.5 公里旁之莊府元師廟，徒│（已確定）      │            │月              │
│    │手竊取廟內銅製香爐1 只。  │                │            │                │
├──┼─────────────┼────────┼──────┤                │
│ 十 │100年6月1日10時27分許，至 │本院100 年度簡字│有期徒刑4月 │                │
│ 一 │臺南市學甲區大灣里137 之2 │第1296號判決    │            │                │
│    │號時，發現黃俊銘所有停放上│（已確定）      │            │                │
│    │址騎樓之車牌號碼VBQ-788 號│                │            │                │
│    │重型機車鑰匙未拔下，徒手竊│                │            │                │
│    │取該機車。                │                │            │                │
├──┼─────────────┼────────┼──────┼────────┤
│ 十 │100 年6 月1 日晚上11時10分│                │            │                │
│ 二 │許，在臺南市○○區○○路12│                │            │                │
│    │1號旁「德陽艦展示區○○道 │                │            │                │
│本案│上，見陳秉熏所有之車牌號碼│                │            │                │
│    │3HD─361 號重型機車之鑰匙 │                │            │                │
│    │插在電門上未拔，徒手竊取該│                │            │                │
│    │機車。                    │                │            │                │
├──┼─────────────┴────────┴──────┴────────┤
│    │被告於100年6月2日，經檢察官聲請羈押，本院以被告有反覆實施竊盜之虞羈押。     │
├──┼──────────────────────────────────────┤
│    │被告於100年7月20日，本案起訴移審時，本院以無羈押之必要釋放被告。            │
├──┼─────────────┬────────┬──────┬────────┤
│ 十 │100 年8 月2 日晚上9 時15分│本院100 年度易字│有期徒刑1年 │                │
│ 三 │許，在臺南市學甲區新達里13│第937號         │            │                │
│    │鄰頂山寮1 －26號住處前，見│（尚未確定，被告│            │                │
│    │楊金城所有停放在該處之車牌│上訴）          │            │                │
│    │號碼GB6-006 號重型機車鑰匙│                │            │                │
│    │未拔下，徒手竊取該車。    │                │            │                │
└──┴─────────────┴────────┴──────┴────────┘